臺灣桃園地方法院刑事判決
111年度交簡上字第272號
上  訴  人  臺灣桃園地方檢察署檢察官 
被      告  王亭笙


上列上訴人因被告因過失傷害案件，不服本院中華民國111年7月
22日所為111年度桃交簡字第908號第一審刑事簡易判決（聲請簡
易判決處刑書案號：臺灣桃園地方檢察署111年度偵字第12053號
），提起上訴，本院管轄之第二審合議庭判決如下：
    主  文
上訴駁回。
王亭笙緩刑貳年，並應依附表所示之方式向莊育榮支付如附表所
示之損害賠償。
    事實及理由
一、本案經本院合議庭審理結果，認原審簡易判決以被告王亭笙
    犯刑法第284條前段之過失傷害罪，判處有期徒刑3月，並諭
    知以新臺幣1000元折算1日為其易科罰金之折算標準，認事
    用法及量刑均無不當，應予維持，並引用原審簡易判決書記
    載之事實、證據及理由（如附件）。
二、檢察官上訴意旨略以：告訴人因本案受傷嚴重，被告未曾關
    心，毫無悔意，亦未與告訴人和解，原審量刑過輕，請求撤
    銷原判決，更為適當合法之判決等語。
三、按法官於有罪判決如何量處罪刑，甚或是否宣告緩刑，均為
    實體法賦予審理法官裁量之刑罰權事項，法官行使此項裁量
    權，自得依據個案情節，參酌刑法第57條所定各款犯罪情狀
    之規定，於法定刑度內量處被告罪刑；除有逾越該罪法定刑
    或法定要件，或未能符合法規範體系及目的，或未遵守一般
    經驗及論理法則，或顯然逾越裁量，或濫用裁量等違法情事
    之外，自不得任意指摘其量刑違法。檢察官雖以前詞提起上
    訴，惟原審關於科刑之部分，係以行為人責任為基礎，已審
    酌刑法第57條各款所列情狀，並考量檢察官所指上情，於法
    定刑度之內為量定，客觀上並無明顯濫權之情形，亦未違反
    比例原則，上訴意旨請求撤銷原判決，核無理由，應予駁回
    。
四、又刑法第74條第1項規定：「受2年以下有期徒刑、拘役或罰
    金之宣告，而有下列情形之一，認以暫不執行為適當者，得
    宣告2年以上5年以下之緩刑，其期間自裁判確定之日起算：
    一、未曾因故意犯罪受有期徒刑以上刑之宣告者。二、前因
    故意犯罪受有期徒刑以上刑之宣告，執行完畢或赦免後，5
    年以內未曾因故意犯罪受有期徒刑以上刑之宣告者。」考其
    立法意旨，於消極面在避免短期自由刑之弊害，使犯人不至
    於在監獄內感染或加深犯罪之惡習與技術，甚至因此失去名
    譽、職業、家庭而自暴自棄，滋生社會問題，積極面則可保
    全偶發犯罪、輕微犯罪者之廉恥，期使渠等自新悔悟，且因
    緩刑附有緩刑期間，受緩刑宣告者如在緩刑期間內再犯罪，
    執行檢察官仍得聲請法院撤銷緩刑，而有藉此督促受緩刑宣
    告者自我檢束身心之功效。查被告前未曾受有期徒刑以上刑
    之宣告，有臺灣高等法院被告前案紀錄表可稽，本案因一時
    失慮致罹刑典，惟其始終坦承犯行，於原審判決後與告訴人
    調解成立，且於本院第二審言詞辯論終結時，已履行部分損
    害賠償，有被告於本院審理時之陳述、本院辦理刑事案件電
    話查詢紀錄表、轉帳憑證及調解筆錄在卷可稽（見本院簡上
    卷第41至42頁、第45頁、第47至49頁），堪認被告亟思悔過
    ，且有悛悔實據，信其經此次偵審程序後，當知所警惕而無
    再犯之虞，是所受刑之宣告以暫不執行為適當，併參本案犯
    罪程度，爰依刑法第74條第1項第1款規定，宣告緩刑2年，
    並依刑法第74條第2項第3款規定，命其應依附表所示方式向
    告訴人支付如附表所示之損害賠償，倘被告未遵循此緩刑期
    間之負擔，情節重大，足認原宣告之緩刑難收其預期效果，
    而有執行刑罰之必要者，依刑事訴訟法第476條及刑法第75
    條之1第1項第4款之規定，檢察官自得向本院聲請撤銷上開
    緩刑之宣告。
據上論斷，應依刑事訴訟法第455條之1第1項、第3項、第368條
、第373條，判決如主文。
本案經檢察官楊挺宏聲請以簡易判決處刑及提起上訴，檢察官王
珽顥到庭執行職務。
中    華    民    國    111   年     10    月     5   日
                  刑事第十一庭  審判長法  官  潘政宏
                                      法  官  林育駿
                                      法  官  蔡旻穎
以上正本證明與原本無異。
不得上訴。
　　　　　　　　　　　　　　　        書記官　黃瓊儀
中　　華　　民　　國　　111 　年　　10　　月　　6 　　日
附表：
損害賠償金額 給付方式 新臺幣柒拾陸萬元 應於民國一一一年十月二十三日以前給付新臺幣柒拾陸萬元。 

　　　　　　　　　　　　　　　
附件：
臺灣桃園地方法院刑事簡易判決
111年度桃交簡字第908號
聲  請  人  臺灣桃園地方檢察署檢察官
被      告  王亭笙　男　民國00年0月0日生
　　　　　　　　　　身分證統一編號：Z000000000號
　　　　　　　　　　住○○市○○區○○街000號5樓　
上列被告因過失傷害案件，經檢察官聲請以簡易判決處刑（111
年度偵字第12053號），本院判決如下：
    主  文
王亭笙犯過失傷害罪，處有期徒刑參月，如易科罰金，以新臺幣
壹仟元折算壹日。
    事實及理由
一、本案犯罪事實、證據及所犯罪名、法條，均引用檢察官聲請
    簡易判決處刑書之記載（如附件）。
二、按對於未發覺之罪自首而受裁判者，得減輕其刑，刑法第62
    條前段定有明文。查本件車禍事故發生後，係經由在場之第
    三人撥打電話報警及請求派救護車到場，惟各該電話內容僅
    提及車禍地點、2機車發生車禍、有人員受傷需救護等情，
    已據本院勘驗報案錄音在卷（見本院第49-52頁），而據據
    報前往案發現場之桃園市○○○○○○○○○○○○○○○○○○○○○○○○○○○○○○
    ○○○○○區○○路0段00號處理交通事故，抵達現場後，一方駕駛
    莊育榮已被送往桃園醫院就醫等情，有桃園市政府警察局中
    壢分局民國111年5月23日中警分刑字第1110030618號函附楊
    孟武警員職務報告、案件明細各1份在卷可參（見本院卷第2
    5-29頁），再佐以被告於交通事故發生後之110年7月13日18
    時27分，經警在肇事地點對其實施酒測，此有酒精濃度檢測
    測試單1紙附卷為憑（參偵卷第39頁），可見警員係在不知
    肇事者為何人之情況下，即前往本案交通事故地點處理，且
    斯時被告仍留在現場，並承認為肇事者，配合警員進行酒精
    濃度檢測，嗣並接受審判，本院因認被告所為應已符合自首
    之要件，應依刑法第62條前段規定減輕其刑。
三、爰以行為人之責任為基礎，審酌被告本應遵守行車規定，小
    心謹慎以維自身及其他用路人之安全，竟疏未注意而肇生本
    件車禍之過失程度非輕，致告訴人所受傷勢情形亦難認輕微
    ，雖經調解，迄未能與告訴人達成賠償合意，暨犯後坦承過
    失駕駛行為之態度等一切情狀，量處如主文所示之刑，並諭
    知易科罰金之折算標準。
四、依刑事訴訟法第449條第1項前段、第454條第2項，刑法第28
    4條前段、第62條前段、第41條第1項前段，刑法施行法第1
    條之1第1項，判決如主文。
五、如不服本判決，應於判決送達後20日內，向本院提出上訴狀
    （應附繕本），上訴於本院合議庭。
中　　華　　民　　國　　111 　年　　7 　　月　　22　　日
                    刑事第八庭  法　官　許雅婷
以上正本證明與原本無異。
    　　　　　　　　　　　　　　書記官　趙芳媞
中　　華　　民　　國　　111 　年　　7 　　月　　22　　日

附錄本案論罪科刑法條全文：
中華民國刑法第284條
因過失傷害人者，處1年以下有期徒刑、拘役或10萬元以下罰金
；致重傷者，處3年以下有期徒刑、拘役或30萬元以下罰金。

原審判決附件：
臺灣桃園地方檢察署檢察官聲請簡易判決處刑書
                                    111年度偵字第12053號
　　被　　　告　王亭笙　男　22歲（民國00年0月0日生）　　　　　　　　　　　　住○○市○○區○○街000號5樓　　　　　　　　　　　　國民身分證統一編號：Z000000000號
上列被告因過失傷害案件，業經偵查終結，認為宜聲請以簡易判
決處刑，茲將犯罪事實及證據並所犯法條分敘如下：　
　　　　犯罪事實
一、王亭笙於民國110年7月13日晚上6時許，騎乘車牌號碼000-0
    000號普通重型機車，沿桃園市中壢區興仁路1段往榮民路方
    向行駛，途經興仁路1段56號前時，本應注意變換車道時，
    應讓直行車先行，並注意安全距離，而依當時天候、道路、
    車況等情狀，並無不能注意之情事，竟疏未注意，貿然自外
    車道左切至內車道，適有莊育榮騎乘車牌號碼000-000號普
    通重型機車自左後方駛至，見狀煞車不及，發生追撞，致莊
    育榮受有右鎖骨粉碎性骨折、右胸多處肋骨骨折併氣胸及血
    胸等傷害。
二、案經莊育榮訴由桃園市政府警察局中壢分局報告偵辦。
　　　　證據並所犯法條
一、上揭犯罪事實，業據被告王亭笙於警詢及偵查中坦承不諱，
    核與證人即告訴人莊育榮於警詢及偵查中之證述情節相符，
    並有道路交通事故現場圖、道路交通事故調查表㈠㈡、衛生福
    利部桃園療養院診斷證明書各1份、監視器光碟1片、監視器
    影像翻拍畫面、現場照片等附卷可參。按機車變換車道時，
    應讓直行車先行，並注意安全距離，道路交通安全規則第99
    條第1項第3款訂有明文。被告駕車自應注意上述道路交通安
    全規定，而依當時路況又無不能注意之情形，竟疏未注意，
    肇生本件車禍，自有應注意能注意而不注意之過失，又告訴
    人因車禍而受有前開傷害，有前開診斷證明書附卷可參，足
    認告訴人所受傷害與被告之過失行為間，具有相當因果關係
    ，被告犯嫌堪以認定。
二、核被告所為，係犯刑法第284條前段之過失傷害罪嫌。
三、依刑事訴訟法第451條第1項聲請逕以簡易判決處刑。
　　此　致
臺灣桃園地方法院
中　　華　　民　　國 　 111　　年　　 3    月　　31   日
                               檢察官  楊  挺  宏
本件證明與原本無異 
中    華    民    國   111    年     4    月    18    日
                               書記官  盧  憲  儀